臺灣臺南地方法院臺南簡易庭民事裁定
109年度南簡聲字第78號
聲  請  人  劉美伶  





相  對  人  萬榮行銷股份有限公司

法定代理人  許勝發  
上列當事人間聲請停止執行事件，本院裁定如下：
    主    文
聲請人以新臺幣壹萬肆仟零貳拾捌為相對人供擔保後，本院一○
九年度司執字第一○九六七二號清償信用卡消費款強制執行事件
之強制執行程序，於本院一○九年度南簡字第一八二四號債務人
異議之訴事件判決確定或和解、撤回前，應暫予停止。
    理    由
一、按有回復原狀之聲請或提起再審或異議之訴，或對於和解為
    繼續審判之請求，或提起宣告調解無效之訴、撤銷調解之訴
    ，或對於許可強制執行之裁定提起抗告時，法院因必要情形
    或依聲請定相當並確實之擔保，得為停止強制執行之裁定，
    強制執行法第18條第2項定有明文。次按法院依強制執行法
    第18條第2項定擔保金額而准許停止強制執行之裁定者，係
    備供債權人因停止執行所受損害之賠償，其數額應依標的物
    停止執行後，債權人未能即時受償或利用該標的物所受之損
    害額，或其因另供擔保強制執行所受損害額定之，非以標的
    物之價值或其債權額為據（最高法院91年度台抗字第429號
    號裁定意旨參照）。
二、聲請意旨略以：聲請人前聲請更生，經本院102年度司執消
    債更字第166號民事裁定認可更生方案後，已履行完畢更生
    條件，依消費者債務清理條例第73條第1項前段規定，相對
    人未申報之債權(即本院101年度南小字第618號宣示判決筆
    錄所示新臺幣(下同)9萬9,024元，及自93年12月27日起至清
    償日止，按年息百分之19.89計算之利息，下稱系爭債權)即
    應視為消滅，故系爭債權應已消滅而不存在，相對人不得再
    主張系爭債權及聲請強制執行。因聲請人已依強制執行法第
    14條第1項規定提起債務人異議之訴（本院109年度南簡字第
    1824號），爰依強制執行法第18條第2項規定於上開民事事
    件確定前，願供擔保聲請裁定停止本院109年度司執字第109
    672號強制執行事件（下稱系爭執行事件）之執行程序等語
    。
三、經查，相對人於109年11月11日執本院103年4月2日核發南院
    崑103司執實字第30268號債權憑證(執行名義：本院101年度
    南小字第618號宣示判決筆錄及確定證明書)為執行名義聲請
    強制執行聲請人之財產，經本院以系爭執行事件受理在案；
    又聲請人已向本院提起債務人異議之訴，請求確認上開債權
    憑證所示之系爭債權不存在，並請求撤銷系爭執行事件強制
    執行程序，經本院以109年度南簡字第1824號受理等情，業
    據本院調取上開強制執行、民事訴訟卷宗查明無訛，堪予認
    定。是依前揭說明，本件聲請人停止強制執行之聲請，於法
    有據，應予准許。本院審酌系爭執行事件相對人聲請強制執
    行之債權金額為9萬9,024元及其利息，則其因停止執行所受
    之損害，應為無法運用該筆金額所發生相當於利息之損失，
    而該項損失之利率，以依法定利率即週年利率百分之5計算
    ，較不受利率波動之影響，核屬計算相對人因停止執行所受
    損害客觀及妥適之標準。又上開債務人異議之訴，訴訟標的
    未逾民事訴訟法第466條所定價額，為不得上訴第三審之事
    件，參照各級法院辦案期限實施要點第2條規定，該訴訟自
    起訴至第二審終結確定之期間可推定為2年10個月（民事簡
    易訴訟程序辦案期限第一審為10個月、第二審為2年），依
    此計算相對人因停止執行未能即時受償所受之損害額應為1
    萬4,028元【計算式：9萬9,024元×5%×(2＋10/12）＝1萬4,028
    元，元以下4捨5入】，揆諸首揭說明，聲請人應就相對人因
    停止強制執行可能遭受之上開損害提供該金額予以擔保，爰
    裁定如主文所示。
四、依強制執行法第18條第2項，裁定如主文。
中　　華　　民　　國　　109 　年　　12　　月　　21　　日
                  臺灣臺南地方法院臺南簡易庭
　　　　　　　　　            法  官  林勳煜
上列正本證明與原本無異。
如對本裁定抗告，須於裁定送達後10日內向本院提出抗告狀，並
繳納抗告費新臺幣1,000元。 
中　　華　　民　　國　　109 　年　　12　　月　　22　　日
　　　　　　　　　　　　　　　書記官  朱烈稽